臺灣板橋地方法院刑事判決　　　　　 94年度交簡上字第105號
上　訴　人
即　被　告　乙○○
上列上訴人因過失傷害案件，不服本院九十四年度交簡字第六三
一號中華民國九十四年七月一日第一審判決（聲請案號：九十三
年度偵字第一八二五一號），提起上訴，本院管轄之第二審合議
庭判決如下：
    主  文
原判決撤銷。
乙○○因過失傷害人，處罰金參仟元，如易服勞役，以參佰元折
算壹日。緩刑貳年。
    事  實
一、許永木於民國九十三年四月八日上午十一時三十分許，駕駛
    車牌號碼為ＨＦ─五一五八號自用小客車，沿臺北縣三峽鎮
    ○○路由三峽往新店方向行駛，行經該路段二二三號前時，
    原應注意汽車在雙向二車道行駛時，在劃有分向限制線之路
    段，不得駛入來車之車道內，且依當時情形並無不能注意之
    情事，竟仍疏未注意，貿然跨越分向限制線而駛入對向車道
    ，適甲○○駕駛車牌號碼為ＨＵ─○六九三號自用小客車搭
    載其女翁芷妤（九十年六月二十六日生）沿同路段由新店往
    三峽方向行駛，因閃避不及，二車迎面對撞，致翁芷妤受有
    臉部撕裂傷之傷害。乙○○肇事後，於有偵查犯罪職權之公
    務員尚不知何人為肇事者前，向到場處理警員承認其為肇事
    人接受偵訊裁判。
二、案經翁芷妤之父甲○○訴由臺北縣政府警察局三峽分局報告
    臺灣板橋地方法院檢察署檢察官偵查聲請簡易判決處刑。
    理  由
一、犯罪事實之認定：
  (一)上揭犯罪事實，業經被告乙○○於本院審理時自白不諱，核
    與告訴人甲○○於警詢及偵查中之指述、證人即在場目睹肇
    事經過之李鴻賓於警詢中之證述相為合致，復有道路交通事
    故調查報告表、道路交通事故現場圖、肇事現場相片、財團
    法人恩主公醫院診斷證明書在卷可資佐證，堪信被告前開自
    白應與事實相符。
  (二)按「汽車在雙向二車道行駛時，應依左列規定：二在劃有分
    向限制線之路段，不得駛入來車之車道內。」，道路交通安
    全規則第九十七條第二款定有明文，被告駕車行駛自應依上
    開規定而為注意。而案發當時雖天候晴，然為日間有自然光
    線，路面無缺陷及障礙物，此有道路交通事故調查報告表及
    現場相片在卷足據，被告並無不能注意之情形，乃其於行經
    上開地點時仍疏於注意及此，率爾向左跨越分向限制線駛入
    對向車道，致撞及對向車道之告訴人所駕車輛，並使告訴人
    車上之被害人翁芷妤因而成傷，堪認被告就本件車禍之發生
    為有過失，且其過失並與被害人受傷之結果間有相當因果關
    係，臺灣省臺北縣區車輛行車事故鑑定委員會鑑定結果亦同
    此認定，有該會北縣鑑字第九三一五二九號鑑定意見書存卷
    可佐。
  (三)綜上所述，本件事證已臻明確，被告如事實欄之犯行洵足認
    定，應予依法論科。
三、論罪科刑之法律適用：
  (一)核被告乙○○所為，係犯刑法第二百八十四條第一項前段之
    過失傷害罪。又被告於肇事後，在有偵查犯罪職權之機關尚
    不知何人為肇事者前，即向據報到場處理之員警坦承為肇事
    人而接受偵訊裁判，此經被告陳明在卷，並有臺北縣政府警
    察局道路交通事故肇事人自首情形紀錄表乙紙在卷可稽，應
    依刑法第六十二條前段之規定減輕其刑。
  (二)原審以被告過失傷害犯行事證明確，而量處有期徒刑四月，
    固非無據。然按刑事審判旨在實現刑罰權分配之正義，故法
    院對於有罪被告之科刑，應符合罪刑相當之原則，使輕重得
    宜，罪當其罪，以契合社會之法律感情，此所以刑法第五十
    七條明定科刑時應審酌一切情狀，尤應注意該條各款所列事
    項以為科刑輕重之標準，務求罪刑相當。查本件被告所犯刑
    法第二百八十四條第一項前段之罪，其法定刑為「六月以下
    有期徒刑、拘役或五百元以下罰金」，是原審處以被告有期
    徒刑四月之刑，已屬該罪法定之中上刑度，不可謂為不重。
    惟被告與告訴人在本件原審於九十四年七月一日判決前，業
    於九十四年四月十四日達成民事調解由被告給付賠償金予告
    訴人，有本院板橋簡易庭九十四年度板簡調字第八十四號調
    解程序筆錄及國泰世華商業銀行存款存根影本存卷可稽，被
    告既已與告訴人達成民事調解並給付賠償，顯見已就其過失
    犯行為相當彌補之努力，且本件其係向警自首犯罪，已如前
    述，其犯罪後態度實堪認為良好，自應為其犯罪後態度之重
    要量刑審酌因素，於此情形下茍量處其法定中上刑度，容有
    罪刑不相當之虞。而被告於上開調解達成後，即於九十四年
    四月二十八日向臺灣板橋地方法院檢察署檢察官陳報，有九
    十四年度偵續字第四十二號偵查卷宗內所附陳報狀及上開調
    解程序筆錄及國泰世華商業銀行存款存根影本足按，且該卷
    宗亦於聲請簡易判決處刑時併送原審，是以原審未能依卷內
    上開事證審酌被告與告訴人業已達成民事調解之情形，於量
    刑時依刑法第五十七條所定應審酌被告犯罪後態度之情狀，
    就此項事實而為考量，顯於上開規定有違。從而被告上訴意
    旨謂本件雙方於原審判決前業已調解成立，應依刑法第三百
    零三條第三款規定以告訴經撤回而為不受理判決云云，因遍
    閱卷內並任認何關於告訴人撤回告訴之陳述或書狀，固非有
    理，然原審既有上述可議之處，自應由本院合議庭撤銷改判
    。
  (三)爰審酌被告除因違反就業服務法曾於八十九年間經本院判處
    拘役五十日，並於八十九年六月九日以易科罰金執行完畢外
    ，別無其他犯罪前科，有臺灣高等法院被告前案紀錄表在卷
    可稽，素行非劣，其本件過失之情形、造成被害人傷害之程
    度，而犯罪後能承為肇事之人並自首，並與告訴人達成民事
    調解，犯罪後之態度良好等一切情狀，量處如主文所示之刑
    ，並諭知易服勞役之折算標準，以資儆懲。
  (四)又被告前未曾受有期徒刑以上刑之宣告，此有臺灣高等法院
    被告前案紀錄表附卷足據，其因一時疏失，偶罹刑典，事後
    已坦承犯行，深具悔意，且與告訴人達成民事調解，其經此
    刑之宣告後，應知警惕而無再犯之虞，本院因認暫不執行其
    刑為當，爰依刑法第七十四條第一款定，併為緩刑二年之宣
    告，以勵自新。
據上論斷，應依刑事訴訟法第四百五十五條之一第一項、第三項
、第三百六十九條第一項、第三百六十四條、第二百九十九條第
一項前段，刑法第二百八十四條第一項前段、第六十二條前段、
第四十二條第二項、第七十四條第一款，罰金罰鍰提高標準條例
第一條前段、第二條，判決如主文。
本案經檢察官曾文鐘到庭執行職務。
中　　華　　民　　國　　94　　年　　11　　月　　25　　日
                  交通法庭  審判長法  官  侯  志  融
                                  法  官  張  宏  節
                                  法  官  楊  博  欽
以上正本證明與原本無異。
不得上訴。
                                  書記官　曾  美  滋
中　　華　　民　　國　　94　　年　　11　　月　　25　　日
附錄本案論罪科刑法條全文：
中華民國刑法第二百八十四條
  因過失傷害人者，處六月以下有期徒刑、拘役或五百元以下罰
  金，致重傷者，處一年以下有期徒刑、拘役或五百元以下罰金
  。
  從事業務之人，因業務上之過失傷害人者，處一年以下有期徒
  刑、拘役或一千元以下罰金，致重傷者，處三年以下有期徒刑
  、拘役或二千元以下罰金。
